# 关于应收款账龄

提问人：stacton202 时间：2023-09-03 12:41:
请教陈老师，公司为某地方政府部门甲提供建设服务，去年完成验收确认了应收，合同有约定“如财政资金不到位，甲有权顺延支付”，现距离应收账款初始确认已超过一年，考虑信用损失的计提： 1 ）目前是放在组合计提里，公司披露是按账龄的迁徙率（不是逾期账龄），一年以上账龄的计提比例较高，但此笔应收账款因为有这个合同约定，关于账龄的判断存在分歧，因为按照合同，对方可以顺延，则是否可以全部放到一年内，待“财政资金到位”而甲不支付时，再开始算账龄？ 2 ）若考虑单项计提的话，公司目前放在单项计提的都是有特殊事项100%计提的情况，那此应收账款是否也可放在单项计提里，因为是财政资金，按很小的比例计提信用损失？ 3 ）上述两种方式，哪种更合适？感谢！

回答人：chenyiwei
这种款项按账龄计提坏账很可能并不合适，建议最合理的方式是个别认定，即依据政府方给出的还款计划，测算资金时间价值损失。如不可行的，也可以接受账龄法。
如采用账龄法，则账龄应自最初发生日起算，因为信用损失（主要是资金时间价值损失）自初始确认日开始已经发生。